臺灣臺南地方法院新市簡易庭民事簡易判決   
111年度新簡字第161號
原      告  翁敬昇  
被      告  李南震  

上列被告因傷害等案件，原告提起刑事附帶民事訴訟請求損害賠
償，由本院刑事庭以110年度附民字第467號刑事附帶民事訴訟裁
定移送前來，經本院於民國111年4月29日言詞辯論終結，判決如
下：
    主      文
被告應給付原告新臺幣5萬元。
原告其餘之訴駁回。
訴訟費用由被告負擔6分之1，餘由原告負擔。
本判決原告勝訴部分得假執行。
    事實及理由
一、按訴狀送達後，原告不得將原訴變更或追加他訴。但擴張或
    減縮應受判決事項之聲明者，不在此限，民事訴訟法第255
    條第1項第3款定有明文。本件原告起訴時請求被告給付新臺
    幣（下同）335,000元。嗣於本院審理中變更請求項目金額
    為精神慰撫金30萬元，核屬減縮訴之聲明，參諸首揭規定，
    自為適法。
二、原告起訴主張：
　㈠兩造前均任職於達成企業社（址設：臺南市○○區○○○路0段000
    巷000號）為同事關係。詎被告於民國110年1月25日19時22
    分許，在多數人可共見共聞之達成企業社工廠內，因細故與
    原告發生口角，竟基於公然侮辱之犯意，公然以「幹你娘」
    之不雅言語辱罵原告，足以貶損原告之人格評價。原告遭辱
    罵後亦心生不滿，兩造竟各自基於傷害他人身體之犯意，持
    工廠內之鐵耙互相攻擊，並互相拉扯、扭打、爭搶鐵耙，兩
    造於過程中復均徒手或持鐵耙毆打對方，致原告受有左臉部
    挫傷、兩側前臂擦挫傷、左腹壁挫傷、右側手部挫傷之傷害
    ，爰依侵權行為之法律關係請求被告賠償精神慰撫金30萬元
    。
　㈡並聲明：被告應給付原告30萬元
三、被告則辯以：對於刑事判決認定之事實沒有爭執，但原告請
    求伊賠償30萬元無理由。並聲明：原告之訴駁回。
四、本院得心證之理由：
  ㈠按因故意或過失，不法侵害他人之權利者，負損害賠償責任
    ；不法侵害他人之身體、健康、名譽、自由、信用、隱私、
    貞操，或不法侵害其他人格法益而情節重大者，被害人雖非
    財產上之損害，亦得請求賠償相當之金額，民法第184條第1
    項前段、第195條第1項前段分別定有明文。本件原告主張其
    於上揭時、地，遭被告辱罵「幹你娘」乙詞，嗣被告並與其
    發生扭打，被告徒手或持鐵耙毆打原告，致原告受有左臉部
    挫傷、兩側前臂擦挫傷、左腹壁挫傷、右側手部挫傷等傷害
    等情，業據其提出臺南市立醫院診斷證明書、臺南市立醫院
    急診收費證明等資料為證（本院卷第28-29頁）；而被告上
    揭行為，業經本院刑事庭以110年度訴字第709號刑事判決認
    被告犯公然侮辱罪，處罰金5,000元，如易服勞役，以1,000
    元折算1日；又犯傷害罪，處有期徒刑2月，如易科罰金，以
    1,000元折算1日在案，有上開刑事判決在卷可佐（新司簡調
    卷第21-29頁），並經本院依職權調取上開刑事卷宗查核無
    訛，且被告對此亦不爭執，故原告主張之上開事實應堪採信
    。是被告上揭公然侮辱及傷害之行為均已構成對原告名譽權
    及身體權之不法侵害，原告因此受有名譽眨損之精神上痛苦
    及身體上痛苦，堪以認定。則原告依侵權行為之法律關係，
    請求被告賠償非財產上之損害，即屬正當。
  ㈡按非財產上損害之慰撫金數額，究竟若干為適當，應斟酌兩
    造身分、地位及經濟狀況，俾為審判之依據（最高法院76年
    台上字第1908號判例意旨參照）。本件被告上揭公然侮辱及
    傷害行為，足使原告名譽受損並造成原告身體受有上開傷害
    ，已如前述。而原告為高中畢業，先前在達成企業社任職，
    日薪1,500元，惟因本件衝突後已於110年1月26日離職，目
    前打零工，收入不穩定，未婚，108、109年度課稅所得收入
    分別為128,430元、67,200元，名下無財產；被告為專科畢
    業，先前亦在達成企業社任職，目前從事兼職工作，日薪1,
    300元，但不穩定，未婚，108、109年度均無課稅所得收入
    ，名下亦無財產等情，業據兩造於本院審理時陳明在卷，並
    有原告之畢業證書、在職證明書在卷可稽（本院卷第31-33
    頁），復經本院依職權調閱之兩造稅務電子閘門財產所得調
    件明細表附卷可憑。本院審酌原告經此侵權行為所受之精神
    上痛苦、對於生活秩序之影響程度，及被告行為之手段、態
    樣，以及兩造之身分、地位、教育程度、家庭經濟狀況等一
    切情狀，認原告請求被告給付30萬元之精神慰撫金，尚屬過
    高，應以5萬元為允當。
五、綜上，原告依侵權行為之法律關係，請求被告給付5萬元，
    為有理由，應予准許；逾此部分之請求，為無理由，應予駁
    回。
六、本件係刑事附帶民事訴訟，由合議庭裁定移送民事庭之事件
    ，依刑事訴訟法第504條第2項之規定，免納裁判費，故本件
    無應確定之訴訟費用額。惟訴訟費用部分，雖無兩造應負擔
    之費用額，然本件原告之請求一部勝訴，一部敗訴，仍應為
    訴訟費用負擔之諭知，併此敘明。
七、本判決原告勝訴部分，係就民事訴訟法第427條規定適用簡
    易程序所為被告敗訴之判決，依同法第436條第2項準用第38
    9條第1項第3款規定，應依職權宣告假執行。
八、結論：本件原告之訴為一部有理由、一部無理由。爰依民事
    訴訟法第436條第2項、第79條、第389條第1項第3款，判決
    如主文。
中　　華　　民　　國　　111 　年　　5 　　月　　19　　日
                    新市簡易庭  法  官  曾仁勇 
以上正本係照原本作成。
如不服本判決，應於判決送達後20日內，向本院提出上訴狀並表
明上訴理由，如於本判決宣示後送達前提起上訴者，應於判決送
達後20日內補提上訴理由書（須附繕本）。
如委任律師提起上訴者，應一併繳納上訴審裁判費。
中　　華　　民　　國　　111 　年　　5 　　月　　19　　日
                               書記官  吳佩芬